Minutes et répertoires du notaire Benjamin VERNOIS, 9 avril 1807 - 27 novembre 1828 (étude III)
Archives nationales
Minutes et répertoires du notaire Benjamin VERNOIS (étude III)
9 avril 1807 - 27 novembre 1828
MC/ET/III/1316 - MC/ET/III/1450, MC/RE/III/17 - MC/RE/III/19
Etude III; Vernois, Benjamin
Archives nationales de France
Minutes et répertoires: la loi 2008-696 du 15 juillet 2008 relative aux archives a fixé à 75 ans à compter de la date de l'acte, ou à 25 ans à compter de la date du décès de l'intéressé si ce délai est plus bref, le délai de communication des minutes et répertoires des notaires; ce délai est porté à 100 ans à compter de la date de l'acte si le document se rapporte à un mineur (code du Patrimoine, articles L213-2, 4e d et 5e).
Autres documents de l'étude (dossiers de clients, comptabilité...): s'agissant d'archives privées, ces documents sont communicables selon les modalités fixées par le déposant ou le donateur.
Certains documents ne sont pas accessibles en raison de leur mauvais état de conservation.
Versement
Accès aux instruments de recherche de tous les notaires de l’étude III
Archives de l'étude III
- Minutes de Benjamin VERNOIS, 10 avril 1807 - 27 novembre 1828; MC/ET/III/1316 - MC/ET/III/1450
  - Minutes. 1807, 10 avril - 1807, juin, 10 avril 1807 - juin 1807; MC/ET/III/1316
    Informations complémentaires:
    Informations concernant le classement:
    Le niveau inférieur de description, quand il existe, correspond aux minutes d'actes. Toutes les minutes ne sont pas forcément décrites une à une. Les descriptions de ces minutes sont plus ou moins détaillées.
  - Minutes. 1807, juillet - 1807, août, juillet 1807 - août 1807; MC/ET/III/1317
  - Minutes. 1807, septembre - 1807, octobre, septembre 1807 - octobre 1807; MC/ET/III/1318
  - Minutes. 1807, novembre - 1807, décembre, novembre 1807 - décembre 1807; MC/ET/III/1319
  - Minutes. 1808, janvier - 1808, mars, janvier 1808 - mars 1808; MC/ET/III/1320
  - Minutes. 1808, avril - 1808, mai, avril 1808 - mai 1808; MC/ET/III/1321
  - Minutes. 1808, juin - 1808, juillet, juin 1808 - juillet 1808; MC/ET/III/1322
  - Minutes. 1808, août - 1808, septembre, août 1808 - septembre 1808; MC/ET/III/1323
  - Minutes. 1808, octobre - 1808, décembre, octobre 1808 - décembre 1808; MC/ET/III/1324
  - Minutes. 1809, janvier - 1809, février, janvier 1809 - février 1809; MC/ET/III/1325
  - Minutes. 1809, mars - 1809, avril, mars 1809 - avril 1809; MC/ET/III/1326
  - Minutes. 1809, mai - 1809, juin, mai 1809 - juin 1809; MC/ET/III/1327
  - Minutes. 1809, juillet - 1809, septembre, juillet 1809 - septembre 1809; MC/ET/III/1328
  - Minutes. 1809, octobre - 1809, décembre, octobre 1809 - décembre 1809; MC/ET/III/1329
  - Minutes. 1810, janvier - 1810, mars, janvier 1810 - mars 1810; MC/ET/III/1330
  - Minutes. 1810, avril - 1810, mai, avril 1810 - mai 1810; MC/ET/III/1331
  - Minutes. 1810, juin - 1810, juillet, juin 1810 - juillet 1810; MC/ET/III/1332
  - Minutes. 1810, août - 1810, septembre, août 1810 - septembre 1810; MC/ET/III/1333
  - Minutes. 1810, octobre - 1810, décembre, octobre 1810 - décembre 1810; MC/ET/III/1334
  - Minutes. 1811, janvier - 1811, février, janvier 1811 - février 1811; MC/ET/III/1335
  - Minutes. 1811, mars - 1811, avril, mars 1811 - avril 1811; MC/ET/III/1336
  - Minutes. 1811, mai - 1811, juin, mai 1811 - juin 1811; MC/ET/III/1337
  - Minutes. 1811, juillet - 1811, août, juillet 1811 - août 1811; MC/ET/III/1338
  - Minutes. 1811, septembre - 1811, octobre, septembre 1811 - octobre 1811; MC/ET/III/1339
  - Minutes. 1811, novembre - 1811, décembre, novembre 1811 - décembre 1811; MC/ET/III/1340
  - Minutes. 1812, janvier - 1812, février, janvier 1812 - février 1812; MC/ET/III/1341
  - Minutes. 1812, mars, mars 1812; MC/ET/III/1342
  - Minutes. 1812, avril, avril 1812; MC/ET/III/1343
  - Minutes. 1812, mai, mai 1812; MC/ET/III/1344
  - Minutes. 1812, juin - 1812, juillet, juin 1812 - juillet 1812; MC/ET/III/1345
  - Minutes. 1812, août - 1812, septembre, août 1812 - septembre 1812; MC/ET/III/1346
  - Minutes. 1812, octobre, octobre 1812; MC/ET/III/1347
  - Minutes. 1812, novembre - 1812, décembre, novembre 1812 - décembre 1812; MC/ET/III/1348
  - Minutes. 1813, janvier - 1813, février, janvier 1813 - février 1813; MC/ET/III/1349
  - Minutes. 1813, mars, mars 1813; MC/ET/III/1350
  - Minutes. 1813, avril - 1813, mai, avril 1813 - mai 1813; MC/ET/III/1351
  - Minutes. 1813, juin - 1813, juillet, juin 1813 - juillet 1813; MC/ET/III/1352
  - Minutes. 1813, août - 1813, septembre, août 1813 - septembre 1813; MC/ET/III/1353
  - Minutes. 1813, octobre, octobre 1813; MC/ET/III/1354
  - Minutes. 1813, novembre - 1813, décembre, novembre 1813 - décembre 1813; MC/ET/III/1355
  - Minutes. 1814, janvier - 1814, février, janvier 1814 - février 1814; MC/ET/III/1356
  - Minutes. 1814, mars - 1814, juin, mars 1814 - juin 1814; MC/ET/III/1357
  - Minutes. 1814, juillet - 1814, août, juillet 1814 - août 1814; MC/ET/III/1358
  - Minutes. 1814, septembre - 1814, octobre, septembre 1814 - octobre 1814; MC/ET/III/1359
  - Minutes. 1814, novembre - 1814, décembre, novembre 1814 - décembre 1814; MC/ET/III/1360
  - Minutes. 1815, janvier - 1815, février, janvier 1815 - février 1815; MC/ET/III/1361
  - Minutes. 1815, mars - 1815, avril, mars 1815 - avril 1815; MC/ET/III/1362
  - Minutes. 1815, mai - 1815, juin, mai 1815 - juin 1815; MC/ET/III/1363
    - Dépôt du testament de Joseph-Marie-Antonin Romero de Terreros, marquis de Saint-Christophe, chevalier de l'ordre de Saint-Jacques d'Espagne, ancien capitaine de frégate, docteur en médecine., 15 juin 1815; MC/ET/III/1363
      Origine de l'information:
      Fichier dit 'général' XIXe siècle (1147 actes), par Claire Béchu et Guillaume Nahon, 1988-1999. (fichier papier entièrement dématérialisé; voir contexte dans le Plan d’orientation général - Notaires de Paris, guides thématiques du Minutier).
      Date de création de la notice: 2008
      testament; dépôt de pièces; Romero de Terreros, Joseph-Marie-Antonin; docteur d'université
    - Liquidation entre le comte Philippe-Antoine Merlin, dit Merlin de Douai, ministre d'Etat, procureur général à la Cour de cassation, membre de l'Institut, demeurant rue de Grenelle, n°99, et ses enfants, de la communauté qui a existé entre lui et Brigitte-Jeanne-Josèphe Dumonceaux, sa femme, décédée., 15 juin 1815; MC/ET/III/1363
      liquidation; Grenelle (rue de); Merlin, Philippe-Antoine (comte, dit Merlin de Douai); Dumonceaux, Brigitte-Jeanne-Josèphe; ministre
    - Notoriété après le décès de Joseph-Marie-Antonin Romero de Terreros, marquis de Saint-Christophe, chevalier de l'ordre de Saint-Jacques d'Espagne, ancien capitaine de frégate, docteur en médecine, né à Mexico, demeurant rue Feydeau, n°22., 16 juin 1815; MC/ET/III/1363
      notoriété; Feydeau (rue); Mexico (Mexique); Romero de Terreros, Joseph-Marie-Antonin; docteur d'université
    - Inventaire après décès de Joseph-Marie-Antonin Romero de Terreros, marquis de Saint-Christophe, chevalier de l'ordre de Saint-Jacques d'Espagne, ancien capitaine de frégate, docteur en médecine, demeurant rue Feydeau, n°22., 17 juin 1815; MC/ET/III/1363
      Mention dans le répertoire du notaire coté:
      MC/RE/III/17
      Base Miriad 2 des inventaires après décès, 1801-1850, par Thierry Boudignon, avec le concours de Marie-France Nivet et du personnel du Minutier central, 1995-2012 (base de données migrée: voir contexte dans le Plan d’orientation général - Notaires de Paris, guides thématiques du Minutier).
      Date de révision: 2011
      Date de création de la notice: 2004
      inventaire après décès; Feydeau (rue); Romero de Terreros, Joseph Marie Antonin; officier (armée); médecin
    - Dépôt d'extrait mortuaire concernant Joseph-Marie-Antonin Romero de Terreros, marquis de Saint-Christophe, chevalier de l'ordre de Saint-Jacques d'Espagne, ancien capitaine de frégate, docteur en médecine., 26 juin 1815; MC/ET/III/1363
      extrait d'acte; dépôt de pièces; acte d'état civil; Romero de Terreros, Joseph-Marie-Antonin; officier (armée)
  - Minutes. 1815, juillet - 1815, août, juillet 1815 - août 1815; MC/ET/III/1364
  - Minutes. 1815, septembre - 1815, octobre, septembre 1815 - octobre 1815; MC/ET/III/1365
  - Minutes. 1815, novembre - 1815, décembre, novembre 1815 - décembre 1815; MC/ET/III/1366
  - Minutes. 1816, janvier - 1816, février, janvier 1816 - février 1816; MC/ET/III/1367
  - Minutes. 1816, mars - 1816, avril, mars 1816 - avril 1816; MC/ET/III/1368
  - Minutes. 1816, mai - 1816, juin, mai 1816 - juin 1816; MC/ET/III/1369
  - Minutes. 1816, juillet - 1816, août, juillet 1816 - août 1816; MC/ET/III/1370
  - Minutes. 1816, septembre - 1816, octobre, septembre 1816 - octobre 1816; MC/ET/III/1371
  - Minutes. 1816, novembre - 1816, décembre, novembre 1816 - décembre 1816; MC/ET/III/1372
  - Minutes. 1817, janvier - 1817, février, janvier 1817 - février 1817; MC/ET/III/1373
  - Minutes. 1817, mars - 1817, avril, mars 1817 - avril 1817; MC/ET/III/1374
  - Minutes. 1817, mai - 1817, juin, mai 1817 - juin 1817; MC/ET/III/1375
  - Minutes. 1817, juillet - 1817, août, juillet 1817 - août 1817; MC/ET/III/1376
  - Minutes. 1817, septembre - 1817, octobre, septembre 1817 - octobre 1817; MC/ET/III/1377
  - Minutes. 1817, novembre - 1817, décembre, novembre 1817 - décembre 1817; MC/ET/III/1378
  - Minutes. 1818, janvier - 1818, février, janvier 1818 - février 1818; MC/ET/III/1379
  - Minutes. 1818, mars - 1818, avril, mars 1818 - avril 1818; MC/ET/III/1380
  - Minutes. 1818, mai - 1818, juin, mai 1818 - juin 1818; MC/ET/III/1381
  - Minutes. 1818, juillet - 1818, août, juillet 1818 - août 1818; MC/ET/III/1382
  - Minutes. 1818, septembre - 1818, octobre, septembre 1818 - octobre 1818; MC/ET/III/1383
  - Minutes. 1818, novembre - 1818, décembre, novembre 1818 - décembre 1818; MC/ET/III/1384
  - Minutes. 1819, janvier, janvier 1819; MC/ET/III/1385
  - Minutes. 1819, mars - 1819, avril, mars 1819 - avril 1819; MC/ET/III/1386
    Manque(s) constaté(s) dans cet article:
    Le mois de février 1819 manque.
  - Minutes. 1819, mai - 1819, juin, mai 1819 - juin 1819; MC/ET/III/1387
  - Minutes. 1819, juillet, juillet 1819; MC/ET/III/1388
    - Vente par Jean Pierre Gosselin, propriétaire, et Marie Anne Josèphe Debin, son épouse, avenue de Neuilly, n° 33, à Jean-Baptiste Lanche, propriétaire, et Agathe Rosalie Mauprivez, son épouse, rue Saint-Honoré, n° 87, d'une maison à Paris, avenue de Neuilly, n° 33. A la suite, quittances., 31 juillet 1819 - 12 janvier 1830; MC/ET/III/1388
      MC/RE/III/18
      Actes signalés par Thierry Boudignon, 2003-2012 (base de données migrée: voir contexte dans le Plan d’orientation général - Notaires de Paris, guides thématiques du Minutier).
      Date de création de la notice: 2012
      acte de vente; Neuilly (avenue de); Saint-Honoré (rue); Gosselin, Jean Pierre; Debin, Marie Anne Josèphe; Lanche, Jean-Baptiste; Mauprivez, Agathe Rosalie
  - Minutes. 1819, août - 1819, septembre, août 1819 - septembre 1819; MC/ET/III/1389
  - Minutes. 1819, octobre - 1819, décembre, octobre 1819 - décembre 1819; MC/ET/III/1390
  - Minutes. 1820, janvier - 1820, février, janvier 1820 - février 1820; MC/ET/III/1391
  - Minutes. 1820, mars - 1820, avril, mars 1820 - avril 1820; MC/ET/III/1392
  - Minutes. 1820, mai - 1820, juin, mai 1820 - juin 1820; MC/ET/III/1393
  - Minutes. 1820, juillet - 1820, août, juillet 1820 - août 1820; MC/ET/III/1394
  - Minutes. 1820, septembre - 1820, octobre, septembre 1820 - octobre 1820; MC/ET/III/1395
  - Minutes. 1820, novembre - 1820, décembre, novembre 1820 - décembre 1820; MC/ET/III/1396
  - Minutes. 1821, janvier - 1821, février, janvier 1821 - février 1821; MC/ET/III/1397
  - Minutes. 1821, mars - 1821, avril, mars 1821 - avril 1821; MC/ET/III/1398
  - Minutes. 1821, mai - 1821, juin, mai 1821 - juin 1821; MC/ET/III/1399
  - Minutes. 1821, juillet - 1821, août, juillet 1821 - août 1821; MC/ET/III/1400
  - Minutes. 1821, septembre - 1821, octobre, septembre 1821 - octobre 1821; MC/ET/III/1401
  - Minutes. 1821, novembre - 1821, décembre, novembre 1821 - décembre 1821; MC/ET/III/1402
  - Minutes. 1822, janvier - 1822, février, janvier 1822 - février 1822; MC/ET/III/1403
  - Minutes. 1822, mars - 1822, avril, mars 1822 - avril 1822; MC/ET/III/1404
    - Quittance par Jean-Baptiste Reynier, propriétaire, rue Saint-Joseph, n° 13, et autres, à Jean-Baptiste Lanche, propriétaire, avenue de Neuilly, n° 33., 16 mars 1822; MC/ET/III/1404
      quittance; Neuilly (avenue de); Saint-Joseph (rue); Reynier, Jean-Baptiste; Lanche, Jean-Baptiste
  - Minutes. 1822, mai - 1822, juin, mai 1822 - juin 1822; MC/ET/III/1405
  - Minutes. 1822, juillet, juillet 1822; MC/ET/III/1406
  - Minutes. 1822, août - 1822, octobre, août 1822 - octobre 1822; MC/ET/III/1407
    - Inventaire après décès de Louis Sébastien François Doulcet, notaire., 3 septembre 1822; MC/ET/III/1407
      Philippe Bertholet, Études et notaires parisiens en 1803, Paris Association des notaires du Châtelet, 2004 [594 actes] (voir contexte dans le Plan d’orientation général - Notaires de Paris, guides thématiques du Minutier).
      Date de création de la notice: 2006
      inventaire après décès; Doulcet, Louis Sébastien François; notaire
  - Minutes. 1822, novembre - 1822, décembre, novembre 1822 - décembre 1822; MC/ET/III/1408
  - Minutes. 1823, janvier - 1823, février, janvier 1823 - février 1823; MC/ET/III/1409
  - Minutes. 1823, mars - 1823, avril, mars 1823 - avril 1823; MC/ET/III/1410
  - Minutes. 1823, mai - 1823, juin, mai 1823 - juin 1823; MC/ET/III/1411
  - Minutes. 1823, juillet - 1823, août, juillet 1823 - août 1823; MC/ET/III/1412
  - Minutes. 1823, septembre - 1823, octobre, septembre 1823 - octobre 1823; MC/ET/III/1413
  - Minutes. 1823, novembre - 1823, décembre, novembre 1823 - décembre 1823; MC/ET/III/1414
  - Minutes. 1824, janvier - 1824, février, janvier 1824 - février 1824; MC/ET/III/1415
  - Minutes. 1824, mars - 1824, avril, mars 1824 - avril 1824; MC/ET/III/1416
  - Minutes. 1824, mai, mai 1824; MC/ET/III/1417
  - Minutes. 1824, juin, juin 1824; MC/ET/III/1418
  - Minutes. 1824, juillet, juillet 1824; MC/ET/III/1419
  - Minutes. 1824, août - 1824, septembre, août 1824 - septembre 1824; MC/ET/III/1420
  - Minutes. 1824, octobre - 1824, novembre, octobre 1824 - novembre 1824; MC/ET/III/1421
  - Minutes. 1824, décembre, décembre 1824; MC/ET/III/1422
  - Minutes. 1825, janvier - 1825, février, janvier 1825 - février 1825; MC/ET/III/1423
  - Minutes. 1825, mars - 1825, avril, mars 1825 - avril 1825; MC/ET/III/1424
  - Minutes. 1825, mai, mai 1825; MC/ET/III/1425
  - Minutes. 1825, juin - 1825, juillet, juin 1825 - juillet 1825; MC/ET/III/1426
  - Minutes. 1825, août - 1825, septembre, août 1825 - septembre 1825; MC/ET/III/1427
  - Minutes. 1825, octobre - 1825, novembre, octobre 1825 - novembre 1825; MC/ET/III/1428
    Le mois de décembre 1825 manque.
  - Minutes. 1826, janvier - 1826, février, janvier 1826 - février 1826; MC/ET/III/1429
  - Minutes. 1826, mars - 1826, avril, mars 1826 - avril 1826; MC/ET/III/1430
  - Minutes. 1826, mai - 1826, juin, mai 1826 - juin 1826; MC/ET/III/1431
  - Minutes. 1826, juillet - 1826, août, juillet 1826 - août 1826; MC/ET/III/1432
  - Minutes. 1826, septembre - 1826, octobre, septembre 1826 - octobre 1826; MC/ET/III/1433
    Attention: certains actes ont été constatés manquants
    - Donation en toute propriété par Louise-Julie-Emilie Fressinet dite en religion Bathilde, rue de Reuilly, n° 101, à la Congrégation des Dames de Sainte-Clotilde d'une maison et dépendances, rue de Reuilly, n°s 97, 99, 101 et 103, contenant plus de 2 hectares, plus les meubles et effets mobiliers. A la suite, du 3 juillet 1830, acceptation par Emilie-Louise Denohée, première assistance dela Congrégation des Dames de Sainte-Clotilde, rue de Reuilly, n° 101, 3 octobre 1826 - 3 juillet 1830
      Attention: l'original de l'acte est manquant.
      MC/RE/III/19 et 20
      Date de révision: 2010
      donation; Reuilly (rue de); Denohée, Emilie Louise; Fressinet, Louise Julie Emilie
  - Minutes. 1826, novembre - 1826, décembre, novembre 1826 - décembre 1826; MC/ET/III/1434
  - Minutes. 1827, janvier, janvier 1827; MC/ET/III/1435
  - Minutes. 1827, février - 1827, mars, février 1827 - mars 1827; MC/ET/III/1436
  - Minutes. 1827, avril, avril 1827; MC/ET/III/1437
  - Minutes. 1827, mai - 1827, juin, mai 1827 - juin 1827; MC/ET/III/1438
  - Minutes. 1827, juillet, juillet 1827; MC/ET/III/1439
  - Minutes. 1827, août, août 1827; MC/ET/III/1440
  - Minutes. 1827, septembre - 1827, octobre, septembre 1827 - octobre 1827; MC/ET/III/1441
  - Minutes. 1827, novembre - 1827, décembre, novembre 1827 - décembre 1827; MC/ET/III/1442
  - Minutes. 1828, janvier, janvier 1828; MC/ET/III/1443
  - Minutes. 1828, février, février 1828; MC/ET/III/1444
  - Minutes. 1828, mars - 1828, avril, mars 1828 - avril 1828; MC/ET/III/1445
  - Minutes. 1828, mai, mai 1828; MC/ET/III/1446
  - Minutes. 1828, juin, juin 1828; MC/ET/III/1447
  - Minutes. 1828, juillet, juillet 1828; MC/ET/III/1448
  - Minutes. 1828, août - 1828, septembre, août 1828 - septembre 1828; MC/ET/III/1449
  - Minutes. 1828, octobre - 1828, 27 novembre, octobre 1828 - 27 novembre 1828; MC/ET/III/1450
- Répertoire(s) de Benjamin VERNOIS, 17 juin 1801 - 27 novembre 1828; MC/RE/III/17 - MC/RE/III/19
  - Répertoire. an IX, prairial - 1815, 15 novembre, 28 prairial an IX (17 juin 1801) - 15 novembre 1815; MC/RE/III/17
    Répertoire des notaires Antoine Riollet (28 prairial an IX (17 juin 1801) - 9 avril 1807), Benjamin Vernois (9 avril 1807 - 15 novembre 1815).
    Informations concernant le classement et la cotation:
    Le niveau inférieur de description, quand il existe, correspond aux mentions d'actes contenues dans le répertoire. Parmi celles-ci, certaines peuvent y être décrites, de manière plus ou moins détaillée. Pour consulter l'acte proprement dit, il convient de rechercher la cote au niveau des articles (registre ou liasse) des minutes du notaire (cote de type 'MC/ET').
    - Procès verbal tendant à inventaire: Beneh, Jean. Richelieu (passage de), n° 8., 20 avril 1807
      Informations concernant le classement et la cotation du document:
      Attention: la cote de répertoire (de type 'MC/RE') ne permet pas de consulter la minute de l'acte. ll convient de rechercher la cote de la minute (de type 'MC/ET') au niveau des articles (registre ou liasse) de minutes du notaire.
      L'accès aux images numérisées des pages du répertoire se fait au niveau de description supérieur (' Répertoire du notaire '), rubrique ' Consulter les archives numérisées associées'.
      inventaire; Richelieu (rue de); Beneh, Jean
    - Inventaire: Bracckmans, Pierre. Vieille du Temple (rue), n° 57., 23 avril 1807
      30 juin 1807, liquidation de communauté, Marie Charlotte Gérard, son épouse. 9 juillet 1809, vente de fonds de commerce.
      inventaire; liquidation; Vieille-du-Temple (rue); Bracckmans, Pierre; Gérard, Marie Charlotte; commerçant
    - Inventaire: Clement, Geneviève-Augustine. Gronfier, Jean-Baptiste-Alexis (épouse de)., 11 mai 1807
      inventaire; Clément, Geneviève Augustine; Gronfier, Jean-Baptiste Alexis
    - Inventaire: Chibert, Marie-Catherine. Quillau, Pierre (veuve de)., 2 juin 1807
      inventaire; Chibert, Marie-Catherine; Quillau, Pierre
    - Inventaire: Decrenice, Victoire. Seriziat, Pierre (veuve de)., 10 juin 1807
      24 septembre 1807, dépôt de pièces.
      inventaire; dépôt de pièces; Decrenice, Victoire; Seriziat, Pierre
    - Inventaire: Poisson, Claude. Saint Denis (rue), n° 276., 22 juillet 1807
      inventaire; Saint-Denis (rue); Poisson, Claude
    - Inventaire: Verbek, Marie-Catherine. Lespinasse, Guillaume (veuve en 2e noces de); Bocquet, Pierre-Benoît (veuve en premières noces de)., 31 juillet 1807
      inventaire; Verbek, Marie-Catherine; Lespinasse, Guillaume; Bocquet, Pierre-Benoît
    - Inventaire: Didier, Marie-Antoinette. Jouy, Alexandre (épouse de)., 4 août 1807
      inventaire; Didier, Marie-Antoinette; Jouy, Alexandre
    - Inventaire: Louvel, Charles., 10 août 1807
      inventaire; Louvel, Charles
    - Inventaire: Duhamel, Gilles., 17 août 1807
      inventaire; Duhamel, Gilles
    - Inventaire: Gaumond, Marie-François-Victoire. Planes, Barthélemy (épouse de)., 20 août 1807
      inventaire; Gaumond, Marie-François-Victoire; Planes, Barthélemy
    - Procès verbal tendant à inventaire: Caron, Pierre., 27 août 1807
      procès-verbal; inventaire; Caron, Pierre
    - Inventaire: Caron, Pierre. Saint Denis (rue), n° 388., 31 août 1807
      3 octobre 1807, procès verbal d'enchères. 5 octobre 1807, procès verbal.
      inventaire; Saint-Denis (rue); Caron, Pierre
    - Inventaire: Bourgeois, Adrien-Nicolas., 4 septembre 1807
      13 décembre 1807, vente de fonds de commerce, Etienne MOREAU, sa veuve.
      inventaire; Bourgeois, Adrien-Nicolas
    - Inventaire: Dubois, Françoise-Marie. Payelle, Jacques (veuve de)., 7 septembre 1807
      19 septembre 1807, dépôt de pièces.
      inventaire; Dubois, Françoise-Marie; Payelle, Jacques
    - Inventaire: Michaux, Marie-Thérèse. Caron, Pierre (veuve de)., 21 septembre 1807
      inventaire; Michaux, Marie-Thérèse; Caron, Pierre
    - Inventaire: Körner, Jean-Valentin., 5 novembre 1807
      inventaire; Körner, Jean-Valentin
    - Inventaire: Vermet, Jean-Louis. Quatre Fils (rue des), n° 19., 9 décembre 1807
      inventaire; Quatre-Fils (rue des); Vermet, Jean-Louis
    - Inventaire: Francois, Jean-Pierre., 31 décembre 1807 - 1807
      inventaire; Francois, Jean-Pierre
    - Inventaire: Scanci, Eloïse-Marie. Lerch, André-François (épouse de). Saint Benoît (rue), n° 28., 23 janvier 1808
      25 janvier 1808, mariage de André François LERCH et de Suzanne Ursule CONICE, veuve de Ange Scipion d'ELEVEMONT.
      inventaire; Saint-Benoît (rue); Scanci, Eloïse-Marie; Lerch, André-François
    - Inventaire: Hardouin, Henriette-Elisabeth., 17 mars 1808
      inventaire; Hardouin, Henriette-Elisabeth
    - Inventaire: Bourlier, Marie-Louise. Adnet, Jacques (veuve de). Vieux Augustins (rue des), n° 38., 31 mars 1808
      inventaire; Vieux-Augustins (rue des); Bourlier, Marie-Louise; Adnet, Jacques
    - Inventaire: Porchon, Jean-Baptiste; Nivet, Madeleine-Louise-(Son-épouse). Regnault Le Fèvre (rue), n° 4., 9 mai 1808
      23 juin 1808, procès verbal de divorce.
      inventaire; Renaud-Lefèvre (rue); Porchon, Jean-Baptiste; Nivet, Madeleine-Louise-(Son-épouse)
    - Inventaire: Jebert, Louis-Germain., 14 mai 1808
      inventaire; Jebert, Louis-Germain
    - Inventaire: Baillia, Denis., 20 juin 1808
      inventaire; Baillia, Denis
    - Inventaire: Guesnu, Martin-Louis., 23 juin 1808
      12 septembre 1808, liquidation.
      inventaire; Guesnu, Martin-Louis
    - Inventaire: Bosvinon, Daniel., 1er juillet 1808
      inventaire; Bosvinon, Daniel
    - Inventaire: Brouillard, Marie-Louise. Lemaire, Louis (veuve de)., 13 juillet 1808
      inventaire; Brouillard, Marie-Louise; Lemaire, Louis
    - Inventaire: Degeresme, Jacques-Louis., 22 juillet 1808
      inventaire; Degeresme, Jacques-Louis
    - Inventaire: Pourrat, Pierre., 27 juillet 1808
      inventaire; Pourrat, Pierre
    - Inventaire: Closet, Jacques. Grenier sur L'Eau (rue), n° 5., 1er août 1808
      inventaire; Grenier-sur-l'Eau (rue); Closet, Jacques
    - Inventaire: Stheikien, Jean-Loup., 9 août 1808
      inventaire; Stheikien, Jean-Loup
    - Procès verbal tendant à inventaire: Doyen, Marie-Victoire. Darque, Jean (épouse divorcée de). Rosiers (rue des), n° 25., 22 août 1808
      L'inventaire est du 30 août 1808.
      procès-verbal; inventaire; Rosiers (rue des); Doyen, Marie-Victoire; Darque, Jean (épouse divorcée de)
    - Inventaire: Devellenne, Simon; Michel, Marie-Edmée-(Son-épouse)., 26 août 1808
      inventaire; Devellenne, Simon; Michel, Marie-Edmée-(Son-épouse)